【裁判字號】    98,交易,788
【裁判日期】    981231
【裁判案由】    過失致死
【裁判全文】
臺灣臺中地方法院刑事判決             98年度交易字第788號
公  訴  人  臺灣臺中地方法院檢察署檢察官
被      告  丙○○
上列被告因過失致人於死案件，經檢察官提起公訴（98年度偵字
第27842號），本院判決如下：
    主    文
丙○○過失致人於死，處有期徒刑陸月，如易科罰金，新臺幣壹
仟元折算壹日。緩刑貳年。
    犯罪事實
一、丙○○於民國98年10月21日下午，騎乘其所有之車牌號碼37
    0-ELH號重型機車，沿臺中縣龍井鄉○○路往臨港東路方向
    行駛，而於同日下午5時50分許，行經臺中縣龍井鄉○○路
    36-3號前，該路段限速為50公里，丙○○本應注意車前狀況
    ，隨時採取必要之措施，且不能超速行駛，而當時天候晴、
    夜間有照明、路面為柏油、乾燥、無缺陷、無障礙物，視距
    良好，依當時情形並無不能注意之情事，竟疏未注意及此，
    貿然以時速60至70公里超速行駛，適有行人卓萬于從該處巷
    口步行出來，欲穿越無設置行人穿越道之龍北路，丙○○因
    不及反應，煞車不及，致其所騎乘之上開重型機車車頭撞及
    卓萬于，卓萬于因而受有胸腹部及肢體多處擦挫傷併骨折、
    內臟器官損傷併氣血胸之傷害，經緊急送醫，延至98年10月
    23日凌晨0時16分不治死亡。丙○○肇事後，亦因受傷而送
    往光田醫療社團法人光田綜合醫院沙鹿總院救治，於有偵查
    犯罪權限之人發覺犯罪前，向到場處理事故之臺中縣警察局
    烏日分局龍井分駐所警員陳暉昇陳明係肇事者及陳述肇事經
    過，自首而接受裁判。
二、案經臺灣臺中地方法院檢察署檢察官相驗後自動檢舉及臺中
    縣警察局烏日分局報請該署檢察官偵查後起訴。
    理    由
一、訊據被告丙○○對於上開犯罪事實坦承不諱，並經被害人卓
    萬于之家屬甲○○於警詢時、偵訊中指述明確，且有證號查
    詢機車駕駛人1份、車號查詢重型機車車籍1份、道路交通事
    故現場圖1紙、道路交通事故調查報告表（一）、（二）各1
    份、照片共18張及童綜合醫療社團法人童綜合醫院病歷摘要
    1份在卷可稽，而被害人卓萬于因本件車禍受傷死亡，亦經
    臺灣臺中地方法院檢察署檢察官督同法醫師相驗屬實，製有
    相驗筆錄、相驗屍體證明書、驗斷書及照片在卷可憑。按汽
    車行駛時，駕駛人應注意車前狀況，並隨時採取必要之安全
    措施；又行車時速不得超過50公里，道路交通安全規則第94
    條第3項、第93條第1項第1款分別定有明文。被告騎乘上開
    重型機車本應注意上開規定，且依卷附道路交通事故調查報
    告表（一）、（二）及照片所示，事故地點速限為每小時50
    公里，當時天候晴、夜間有照明、路面為柏油、乾燥、無缺
    陷、無障礙物，視距良好，並無不能注意之情事，被告應能
    注意而疏未注意，自有違上開規則之注意義務，其因此肇致
    其所騎乘之重型機車車頭撞及被害人卓萬于之行車事故，致
    被害人卓萬于因而受有胸腹部及肢體多處擦挫傷併骨折、內
    臟器官損傷併氣血胸之傷害，經緊急送醫，延至98年10月23
    日凌晨0時16分不治死亡，足見被告之過失行為，與被害人
    卓萬于之死亡間，顯有相當因果關係。綜上所陳，被告自白
    與事實相符，其過失致人於死之行為，事證明確，洵堪認定
    。
二、核被告所為，係犯刑法第276條第1項之過失致人於死罪。被
    告於肇事後，因受傷而送往光田醫療社團法人光田綜合醫院
    沙鹿總院救治，於有偵查犯罪權限之人發覺犯罪前，向到場
    處理事故之臺中縣警察局烏日分局龍井分駐所警員陳暉昇陳
    明係肇事者及陳述肇事經過而願接受裁判一節，有臺中縣警
    察局道路交通事故談話紀錄表1份、臺中縣警察局道路交通
    事故肇事人自首情形紀錄表1份存卷可參，核與自首要件相
    符，爰依刑法第62條前段規定減輕其刑。爰審酌被告於本案
    應負之過失程度，暨考其前無犯罪紀錄，有臺灣高等法院被
    告前案紀錄表及臺灣臺中地方法院檢察署刑案資料查註紀錄
    表各1份附卷足佐，素行尚佳，犯後坦承犯行，並已與被害
    人家屬調解成立，有臺中縣龍井鄉調解委員會98年民調字第
    375號調解書1份在卷可證，足認被告犯後態度良好，顯有悔
    意等一切情狀，量處如主文所示之刑，並諭知易科罰金之折
    算標準，以資懲儆。再被告前未曾因故意犯罪受有期徒刑以
    上刑之宣告，素行尚佳，其因一時失慮，致罹刑章，犯罪後
    已坦承犯行，並與被害人家屬調解成立，已均如前述，堪認
    被告經此論罪科刑之教訓，當益知戒慎而無再犯之虞，本院
    認其所宣告之刑，以暫不執行為適當，爰依刑法第74條第1
    項第1款規定，併予宣告緩刑2年，以啟自新。
據上論斷，應依刑事訴訟法第299條第1項前段，刑法第276條第1
項、第62條、第41條第1項前段、第74條第1項第1款，刑法施行
法第1條之1第1項、第2項前段，判決如主文。
本案經檢察官乙○○到庭執行職務
中    華    民    國    98    年    12    月    31    日
                    刑事第三庭  法  官  周瑞芬
以上正本證明與原本無異。
如不服本判決應於收受判決後10日內向本院提出上訴書狀，並應
敘述具體理由；其未敘述上訴理由者，應於上訴期間屆滿後20日
內向本院補提理由書（均須按他造當事人之人數附繕本）「切勿
逕送上級法院」。
                                書記官  陳貴卿
中    華    民    國    98    年    12    月    31    日
附錄本案論罪科刑法條
刑法第276條第1項：
  因過失致人於死者，處2年以下有期徒刑、拘役或2千元以下罰
  金。

司法院資訊處製作；財團法人民間司法改革基金會備份。
